【裁判字號】    97,交聲,1958
【裁判日期】    970814
【裁判案由】    違反道路交通管理處罰條例聲明異議
【裁判全文】
臺灣臺北地方法院交通事件裁定        97年度交聲字第1958號
受 處分 人  甲○○
原處分機關  臺北市交通事件決所
上列受處分人因違反道路交通管理處罰條例案件，對於原處分機
關於中華民國97年7 月25日所為之處分（原處分案號：北市裁催
字第裁22-CS0000000號）聲明異議，本院裁定如下：
    主  文
異議駁回。
    理  由
一、按道路交通管理處罰條例（下稱條例）所稱之汽車，依條例
    第3條第8款規定包括機器腳踏車；而汽（機）車駕駛人，行
    經有燈光號誌管制之交岔路口闖紅燈者，處新臺幣（下同）
    1800元以上5400元以下罰鍰，條例第53條第1 項定有明文。
    再按，汽車駕駛人有闖紅燈或經以科學儀器取得證據，證明
    其違規之行為，當場不能或不宜攔截製單舉發者，得逕行舉
    發，而其逕行舉發，應記明車輛牌照號碼、車型等可資辨明
    之資料，以汽車所有人為被通知人製單舉發。條例第7條之2
    第1項第1款、第7款、第4項亦有明文。
二、本件受處分人甲○○所有之車號 AFM-773號重型機車，於民
    國97年3 月23日12時12分，在汐止市○○路○段與南陽街口
    闖紅燈，經設置於該路口之微電腦闖紅燈自動照相儀器當場
    以拍照之方式採證，並由舉發單位臺北縣政府警察局交通隊
    ，以上開車輛有違反條例第53條第1 項規定之行為逕行掣單
    舉發；原處分機關並於97年7 月25日，因受處分人逾越應到
    案期限60日，以北市裁催字第裁22-CS0000000號裁決受處分
    人罰鍰4500元，受處分人不服，於法定期間內具狀聲明異議
    。
三、異議意旨略以：受處分人固不否認渠所有之車號 AFM-773號
    重型機車於上揭時地，行經該路口闖紅燈，而遭拍照舉發之
    事實，惟陳稱該違規車輛係已失竊之車輛，當時違規騎乘者
    並非受處分人，並於4 月12日報案失竊協尋，復於同月18日
    向臺北市民生活網站線上申訴，請求撤銷對受處分人之處分
    。
四、經查：
  (一)受處分人固不否認於前開時地，其所有車號 AFM-773號重
      型機車，行經該路口闖紅燈之違規事實，亦有違規當時之
      採證照片在卷可憑，從而本件該違規車輛，行經有燈光號
      誌管制交叉路口闖紅燈之違規行為，堪予認定。
  (二)受處分人雖稱該違規車輛，於違規時已失竊，且提出臺北
      市政府警察局車輛協尋電腦輸入單一紙為證，而依上開受
      處分人所提出之失竊報案資料顯示，受處分人係於97年 4
      月12日14時00分，向臺北市政府警察局松山分局三民派出
      所報案，當時所報之失竊發生時間為97年3 月20日12時00
      分，發生地點即為受處分人所在地址。而本件違規車輛其
      違規時間為97年3 月23日12時12分，顯在受處分人向警方
      報案之前。而亦無法提出違規車輛係於上開違規時間前業
      已失竊之相關證據。是受處分人所提出之上開證據至多僅
      能證明，其所有之上開機車於報案時所指訴之失竊發生時
      間失竊之事實，尚不足以證明其所有之上開機車輛於違規
      時間已經遺失之事實。再者，該違規車輛失竊地點在受處
      分人住居所地，衡諸常理，應當於發生失竊當時，即行報
      案協尋，受處分人遲至收受違規舉發單後之97年4 月12日
      始報案協尋，其以前情置辯，不無疑問。
  (三)再者，雖受處分人陳稱，於97年4 月18日向臺北市民生活
      網站線上申訴，惟該網站既非受理申訴機關，亦非處罰機
      關，而經渠提供卷附之網頁資料顯示，該網站亦有回覆：
      「請逕向處罰機關汐止分局申訴」等字句，受處分人因己
      身之過失，而未於申訴期間向處罰機關申訴，則此為受處
      分人本身之過失因而遲誤，不能阻卻逾期到案之處分。再
      者，按「本條例之處罰，受舉發違反道路交通管理事件之
      受處罰人，認為受舉發之違規行為應歸責他人者，應於舉
      發違反道路交通管理事件通知單應到案日期前，檢附相關
      證據及應歸責人相關證明文件，向處罰機關告知應歸責人
      ，處罰機關應即另行通知應歸責人到案依法處理。逾期未
      依規定辦理者，仍依本條例各該違反條款規定處罰」，條
      例第85條第1 項規定甚明。本件受處分人雖稱該違規車輛
      於違規之前已失竊等語，惟渠既未於應到案日期前，檢附
      相關證據及相關證明文件，向處罰機關告知應歸責人，渠
      提出之證據，亦無法證明違規車輛確於本件違規行為之前
      失竊，則原處分機關以違規車輛所有人為受處分人，於法
      並無違誤。是受處分人所辯，並不足採，本件事證明確，
      受處分人上揭違規闖紅燈行為，堪以認定，應依法處罰。
五、綜上所述，本件受處分人既有行經有燈光號誌管制之交岔路
    口闖紅燈之情形，且受處分人逾越原舉發通知單上所載之應
    到案日期97年5 月10日到案60日，此有上開裁決書附卷可憑
    ，原處分機關依條例第53條第1 項、違反道路交通管理事件
    統一裁罰基準表之規定，裁處受處分人罰鍰4500元，核無違
    誤。本件受處分人之異議為無理由，應予駁回。
六、依道路交通案件處理辦法第19條，裁定如主文。
中    華    民    國    97    年    8     月    14    日
                  交通法庭法  官  呂政燁
以上正本證明與原本無異。
如不服本裁定應於送達後5日內向本院提出抗告狀。
                          書記官  呂欣穎
中    華    民    國    97    年    8     月    14    日


司法院資訊處製作；財團法人民間司法改革基金會備份。
